# 民营企业新建项目是否必须需要发改委核准？

提问人：风清扬 888 时间：2012-09-25 12:40:57
如题：民营企业新建项目是否必须需要发改委核准？我们审计一个上市公司，他们的项目一般都有核准文件，唯独其中一个项目无核准文件，请问各位同仁核准文件时必须的吗？有没有必须出具核准文件的文？企业是山东的企业。

回答人：chenyiwei
请关注以下文件： 《国务院关于投资体制改革的决定》（国发[2004]20号） 《企业投资项目核准暂行办法》（发展改革委令第 19号） 关于印发国家发展改革委核报国务院核准或审批的固定资产投资项目目录（试行）的通知（发改投资[2004]1927号） 《外商投资项目核准暂行管理办法》（发展改革委令第 22 号） 《政府核准的投资项目目录(2004年本)》